【裁判字號】    97,裁,5424
【裁判日期】    971225
【裁判案由】    綜合所得稅
【裁判全文】
最  高  行  政  法  院  裁  定
                                      97年度裁字第5424號
上  訴  人  甲○○
                        送達代收人  吳維濱
                          市○○區○○路4段98號
被 上訴 人  財政部臺灣省中區國稅局
代  表  人  乙○○
上列當事人間綜合所得稅事件，上訴人對於中華民國97年8月28
日臺中高等行政法院97年度訴字第213號判決，提起上訴，本院
裁定如下：
    主  文
上訴駁回。
上訴審訴訟費用由上訴人負擔。
    理  由
一、按對於高等行政法院判決之上訴，非以其違背法令為理由，
    不得為之，行政訴訟法第242條定有明文。依同法第243條第
    1項規定，判決不適用法規或適用不當者，為違背法令；而
    判決有同條第2項所列各款情形之一者，為當然違背法令。
    是當事人對於高等行政法院判決上訴，如依行政訴訟法第24
    3條第1項規定，以高等行政法院判決有不適用法規或適用不
    當為理由時，其上訴狀或理由書應有具體之指摘，並揭示該
    法規之條項或其內容；若係成文法以外之法則，應揭示該法
    則之旨趣；倘為司法院解釋或本院之判例，則應揭示該判解
    之字號或其內容。如以行政訴訟法第243條第2項所列各款情
    形為理由時，其上訴狀或理由書，應揭示合於該條項各款之
    事實。上訴狀或理由書如未依此項方法表明，或其所表明者
    與上開法條規定不合時，即難認為已對高等行政法院判決之
    違背法令有具體之指摘，其上訴自難認為合法。
二、本件上訴人對於高等行政法院判決上訴，係略以：自民國92
    年度以前納稅義務人捐贈土地予各級政府機關，作為個人綜
    合所得總額列舉扣除額，各稽徵機關對捐贈土地價值均以遺
    產及贈與稅法第10條第1項、第3項及土地稅法第30條之1第1
    項第1款後段規定按捐贈當期之公告現值為準，施行有30餘
    年。上訴人93年度捐贈系爭土地予彰化縣員林鎮公所，亦按
    稅法規定以捐贈土地當期公告土地現值為準，計算系爭土地
    捐贈金額，作為上訴人申報綜合所得總額列舉扣除額之減除
    。然原判決未查遽予維持原處分及訴願決定，有判決不適用
    法規之違法。又被上訴人以財政部94年2月l8日台財稅字第0
    9404500070號函依土地公告現值計算金額之16%計新臺幣40
    萬元認定系爭土地捐贈列舉扣除額，然所得稅法第17條第1
    項第2款第2目第1小目並未規定土地捐贈金額依公告土地現
    值16%計算，顯然該行政命令牴觸土地稅法第30條之1第1項
    第1款之規定，原判決有適用法規不當之違法。又財政部92
    年6月3日台財稅字第0920452464號及94年2月18日台財稅字
    第09404500070號函釋在法律性質屬行政規則，不得逾越母
    法之立法目的，再觀行為時所得稅法第17條第1項第2款第2
    目第1小目僅規定：「對於教育、文化、公益、慈善機構或
    團體之捐贈最高不超過綜合所得總額20%為限。但有關國防
    、勞軍之捐贈及對政府之捐獻，不受金額之限制。」，系爭
    土地捐贈與各級政府機關，其土地金額之計算，依土地稅法
    第30條之1第1項第1款稅法已具體明定，原判決卻捨棄不採
    ，而適用該函釋，亦未說明其理由，有判決理由不備及適用
    法規不當之違法等語，為其理由。
三、本件上訴人對於高等行政法院判決上訴，雖以該判決有判決
    不備理由及判決不適用法規或適用不當之違背法令為由，惟
    核其上訴理由狀所載內容，無非重述其在原審業經主張而為
    原判決不採之陳詞，就原審取捨證據、認定事實之職權行使
    ，指摘其為不當，並就原審已論斷者，泛言未論斷，而非具
    體說明其有何不適用法規或適用法規不當之情形，並揭示該
    法規之條項或其內容，及合於行政訴訟法第243條第2項所列
    各款之事實，難認對該判決之如何違背法令已有具體之指摘
    。況縱原判決雖有未於判決中加以論斷者，惟尚不影響於判
    決之結果，與所謂判決不備理由之違法情形亦不相當。是依
    首揭說明，應認其上訴為不合法。
四、據上論結，本件上訴為不合法。依行政訴訟法第249條第1項
    前段、第104條、民事訴訟法第95條、第78條，裁定如主文
    。
中    華    民    國    97    年    12    月    25    日
                    最高行政法院第六庭
                        審判長法官  吳  明  鴻
                              法官  廖  宏  明
                              法官  林  茂  權
                              法官  侯  東  昇
                              法官  黃  秋  鴻
以  上  正  本  證  明  與  原  本  無  異
中    華    民    國    97    年    12    月    26    日
                              書記官  王  福  瀛


司法院資訊處製作；財團法人民間司法改革基金會備份。
